臺灣桃園地方法院刑事判決　　　　　　　　　　　　九十三年度桃簡字第八五三號
　　公　訴　人　臺灣桃園地方法院檢察署檢察官
　　被　　　告　甲○○　男　三.
右列被告因偽造文書案件，經檢察官提起公訴（九十三年度偵字第三六０八號），本
院判決如左：
    主  文
甲○○行使偽造私文書，足以生損害於公眾及他人，累犯，處有期徒刑參月，如易科
罰金以佰元折算壹日。
桃園縣政府警察局中壢分局中壢派出所於民國九十三年二月五日警詢筆錄上偽造「乙
○○」之署押共柒枚（署名貳枚、指印伍枚）、口卡片影本上偽造「乙○○」之署押
共貳枚（署名、指印各壹枚）、被告甲○○本人之照片上偽造「乙○○」之署押共貳
枚（署名、指印各壹枚）、贓物照片貳幀上偽造「乙○○」之署押共肆枚（署名、指
印各貳枚）、桃園縣政府警察局所屬單位逮捕通知本人通知書上偽造「乙○○」署押
共貳枚（署名與指印各壹枚）、桃園縣政府警察局所屬單位逮捕通知親友通知書上偽
造「乙○○」之署押共貳枚（署名及指印各壹枚）及在訴訟權利告知通知單上偽造「
乙○○」之署押共貳枚（署名及指印各壹枚）均沒收。
    事實及理由
一、本件犯罪事實及證據，除補充：（一）被告甲○○曾於民國八十三年間因竊盜案
    件，經台灣高等法院於八十四年八月三十日判處有期徒刑二年，刑之執行前強制
    工作三年，於八十四年十月二十三日確定；又於八十八年間因竊盜案件，經台灣
    高等法院於八十九年七月四日判處有期徒刑一年二月確定；復先後於八十九年間
    因違反毒品危害防制條例案件，經本院於九十年二月二十三日判處有期徒刑四月
    ，於九十年三月三十日確定；於八十九年間因妨害公務罪，經本院於九十一年四
    月十八日判處有期徒刑四月，於九十一年七月五日確定；於八十九年間因贓物罪
    ，經本院於九十一年一月二十九日判處有期徒刑三月，於九十一年三月三十日確
    定；於九十年間因竊盜罪，經本院於九十年十二月四日判處有期徒刑五月，於九
    十一年一月二十八日確定，前開數罪經接續執行，於九十二年十月十五日執行完
    畢，猶不知悔改，（二）被告甲○○基於偽造私文書之接續犯意，在桃園縣政府
    警察局所屬單位逮捕通知本人通知書上偽造「乙○○」署押共二枚（署名與指印
    各一枚）、桃園縣政府警察局所屬單位逮捕通知親友通知書上偽造「乙○○」之
    署押共二枚（署名及指印各一枚）及在訴訟權利告知通知單上偽造「乙○○」之
    署押共二枚（署名及指印各一枚），用以表示係名為「乙○○」之人本人受逮捕
    通知並通知其親屬及告知訴訟權利之意思，以此方式偽造私文書，足生損害於乙
    ○○及警察機關對於犯罪受逮捕之人告知權利及偵查犯罪之正確性。（三）被告
    另基於偽造署押之接續犯意，接續於桃園縣政府警察局中壢分局中壢派出所之民
    國九十三年二月五日警詢筆錄上偽造「乙○○」之署押共七枚（署名二枚、指印
    五枚）、口卡片影本上偽造「乙○○」之署押共二枚（署名、指印各一枚）、被
    告甲○○本人之照片上偽造「乙○○」之署押共二枚（署名、指印各一枚）、贓
    物照片二幀上偽造「乙○○」之署押共四枚（署名、指印各二枚），足生損害於
    乙○○及警察機關對於犯罪偵查之正確性外，餘均引用檢察官之聲請簡易判決處
    刑書（如聲請書）。
二、核被告甲○○所為，係犯刑法第二百十六條、二百十條之行使偽造私文書罪，及
    刑法第二百十七條第一項之偽造署押罪。被告在桃園縣政府警察局所屬單位逮捕
    通知本人通知書、逮補通知親友通知書上、訴訟權利告知通知單上接續偽造「乙
    ○○」之署押行為，為偽造私文書之部分行為，偽造私文書之低度行為為持以行
    使之高度行為吸收，均不另論罪，僅論以行使偽造文書罪；被告另於警詢筆錄、
    口卡片影本、本人照片、贓物照片上偽造之署押，則並非其偽造私文書之部分行
    為，另成立刑法第二百十七條第一項之偽造署押罪。被告接續行使偽造私文書與
    接續偽造署押之行為，均基於同一接續犯意為之，為接續犯，應均論以一罪。被
    告偽造署押犯行與前開行使偽造私文書之犯行具有方法目的之牽連關係，為牽連
    犯，應從一重之行使偽造私文書罪處斷。公訴人雖未就被告行使偽造私文書之犯
    行起訴，惟此部分與起訴之事實有裁判上一罪之關係，基於審判不可分之原則，
    本院自得併予審理，附此敘明。又被告曾於八十三年間因竊盜案件，經台灣高等
    法院於八十四年八月三十日判處有期徒刑二年，刑之執行前強制工作三年，於八
    十四年十月二十三日確定；又於八十八年間因竊盜案件，經台灣高等法院於八十
    九年七月四日判處有期徒刑一年二月確定；復先後於八十九年間因違反毒品危害
    防制條例案件，經本院於九十年二月二十三日判處有期徒刑四月，於九十年三月
    三十日確定；於八十九年間因妨害公務罪，經本院於九十一年四月十八日判處有
    期徒刑四月，於九十一年七月五日確定；於八十九年間因贓物罪，經本院於九十
    一年一月二十九日判處有期徒刑三月，於九十一年三月三十日確定；於九十年間
    因竊盜罪，經本院於九十年十二月四日判處有期徒刑五月，於九十一年一月二十
    八日確定，前開數罪經接續執行，於九十二年十月十五日執行完畢，此有台灣高
    等法院被告全國前案紀錄表在卷可憑，被告於前案執行完畢後，五年內再犯有期
    徒刑以上刑之本罪，為累犯，應加重其刑。爰審酌被告欲逃避刑事追訴竟冒名應
    訊，其犯罪所生之危害，及浪費國家偵查機關資源、智識程度等一切情狀，量處
    如主文所示之刑，並諭知易科罰金之折算標準，以資懲儆。上開偽造之「乙○○
    」署名及指印，均依刑法第二百十九條宣告沒收。
三、依刑事訴訟法第四百四十九條第一項前段、第四百五十條第一項、第四百五十四
    條第二項，刑法第十一條前段、第二百十六條、第二百十條、第二百十七條第一
    項、第五十五條、第四十七條、第四十一條第一項前段、第二百十九條，罰金罰
    鍰提高標準條例第二條，逕以簡易判決處如主文所示之刑。
四、如不服本判決，得於判決書送達之翌日起十日內，以書狀敘述理由，向本院提出
    上訴。
中　　　華　　　民　　　國　　九十三　　年　　　八　　　月　　　六　　　日
                              臺灣桃園地方法院刑事第八庭
                                  法  官  林  恆  吉
右正本證明與原本無異。
                                  書記官  黃  泰  能
中　　　華　　　民　　　國　　九十三　　年　　　八　　　月　　　六　　　日
附論罪科刑之法條：
中華民國刑法第二百十六條
行使第二百十條至第二百十五條之文書者，依偽造、變造文書或登載不實事項或使登
載不實事項之規定處斷。
中華民國刑法第二百十條
偽造、變造私文書，足以生損害於公眾或他人者，處五年以下有期徒刑。
中華民國刑法第二百十七條
